【裁判字號】    97,訴,13
【裁判日期】    970111
【裁判案由】    違反毒品危害防制條例
【裁判全文】
臺灣彰化地方法院刑事判決                97年度訴字第13號
公  訴  人  臺灣彰化地方法院檢察署檢察官
被      告  甲○○
                    （現另案於臺灣彰化看守所羈押中）
上列被告因毒品危害防制條例案件，經檢察官提起公訴（96年度
毒偵字第5449、5450、5451號），被告於準備程序中自白犯罪，
本院行簡式審判程序，判決如下：
    主  文
甲○○所犯罪名及處刑如附表所示，應執行有期徒刑貳年。
    事實及理由
一、犯罪事實：
  (一)甲○○曾因犯施用毒品罪，經觀察勒戒，於民國（下同）92
    年10月29日停止執行出所。又因犯施用毒品及竊盜罪，經本
    院92年度訴字第1286號判決、92年度易字第643號判決，處
    有期徒刑9月、5月、4月，定執行刑1年6月，94年6月8日執
    行完畢（構成累犯）。又於95年6月20日犯竊盜罪，96年1
    月23日經本院95年易字第1201號判決處有期徒刑6月，案經
    上訴，96年4月19日經臺灣高等法院台中分院96年度上易字
    第473號判決駁回上訴確定（尚未執行）。又於96年4月13日
    犯施用毒品罪，經警當日查獲（96年11月12日始經本院96年
    訴字第1126號判決判處有期徒刑5月）。又於96年4月17日某
    時施用毒品，96年4月18日經警查獲（96年12月7日始經本院
    96年度訴字第2346號判決處有期徒刑4月）。又96年6月4日
    施用毒品，96年6月6日經警查獲（96年12月21日始經本院96
    年度訴字第2470號判決處有期徒刑8月）。
  (二)甲○○明知自己尚有一件竊盜、三件施用毒品案件在偵查審
    理中，竟仍不知收斂，而基於各別施用之犯意：於96年6
    月20日下午2時許，在彰化縣大村鄉兒童公園（下稱兒童公
    園）內，施用第一級毒品海洛因1次。於96年6月27日上午
    8時許，在兒童公園內，施用第一級毒品海洛因1次。於96
    年7月9日上午7時許，在兒童公園內，施用第一級毒品海洛
    因1次。
  (三)嗣於96年6月22日，為警在彰化縣大村鄉○○村○○路旁
    查獲，經採尿檢驗，呈現「可待因、嗎啡」陽性反應。於
    96年6月28日，為警在彰化縣花壇鄉○○村○○路口100號前
    查獲，經採尿送驗，結果呈毒品「可待因、嗎啡」陽性反應
    。於96年7月9日，為警在彰化縣大村鄉○○路400巷口查
    獲，經採尿送驗，結果呈毒品「嗎啡、可待因」之陽性反應
    。
二、認定事實之證據及理由：
  (一)被告於警訊、偵查、本院審理中之自白。
  (二)彰化縣警察局員林、溪湖、彰化分局委託檢驗尿液代號與真
    實姓名對照認證單，均證明被告接受採尿送驗之事實。
  (三)詮昕科技股份有限公司濫用藥物尿液檢驗報告書（96年度
    毒偵字第3463號卷P.9）、（96年度毒偵字第3734號卷P.
    8）、（96年度毒偵字第3877號卷P.8）均證明被告驗尿呈
    現「嗎啡、可待因」之陽性反應。按行政院衛生署管制藥物
    管理局93年7月16日管檢字第0930006199號函示意見：「依
    據Clark's Analysis of Drugs and Poisons一書第三版之
    記載：... 第一級毒品海洛因亦可代謝成嗎啡，且海洛因常
    見含有少量6-乙醯可待因雜質成分，該成分可代謝為可待因
    及嗎啡。... 」（參照行政院衛生署管制藥品管理局發行「
    濫用藥物檢驗相關解釋彙編」P.14）故可證明被告因施用海
    洛因而同時檢出「可待因、嗎啡」陽性反應。
  (四)被告自白核與事實相符，足堪採信。本件事證明確，被告施
    用第一級毒品犯行，已可認定。
三、論罪科刑：
  (一)核被告所為，係犯毒品危害防制條例第10條第1項之施用第
    一級毒品罪。被告持有毒品之低度行為，應為施用之高度行
    為所吸收，不另論罪。被告先後3次施用第一級毒品海洛因
    ，施用之時間相差1週、2週，顯係各別起意，亦應分論併罰
    。
  (二)被告有犯罪事實欄內之徒刑執行經過，此有臺灣高等法院被
    告全國前案紀錄表可稽，其受此有期徒刑執行完畢後，五年
    以內故意再犯有期徒刑以上之罪，應依累犯規定，各加重其
    刑。
  (三)量刑審酌：被告自91年有毒品前科以來，毒品紀錄不斷，雖
    經戒治、徒刑宣告，仍不知悔改而再度施用毒品。尤其95、
    96年間犯罪密集，被告明知自己有一件竊盜三件毒品案件偵
    查審理中，仍肆無忌憚一再施用，可知欠缺自制力，從未徹
    底覺悟。被告自述前妻因厭惡被告吸毒而傷心求去，導致夫
    妻離婚，所生育三子，其中二名小孩由前妻扶養，一名小孩
    現由被告父母扶養，毒品害人妻離子散，家庭破裂，被告顯
    無悔悟。又被告家中以務農為業等情，以被告穩定的工作環
    境，仍沈迷於毒品，除了自甘墮落，沒有其他藉口，惟犯罪
    後坦承犯行，態度尚屬良好等一切情狀，各量處如附表所示
    之刑，以示懲儆，並定應執行刑。
四、適用法律：
  (一)刑事訴訟法第273條之1、第310條之2、第454條第1項。
  (二)毒品危害防制條例第10條第1項、刑法第11條前段、第47條
    第1項、第51條第5款。
本案經檢察官張尹敏到庭執行職務。
中    華    民    國    97    年    1    月    11    日
                  刑事第八庭    法  官  葉明松
以上正本證明與原本無異。
如不服本判決，應於判決送達後10日內，向本院提出上訴書狀，
上訴書狀應「敘述具體上訴理由」，並按他造當事人之人數附繕
本。「切勿逕送上級法院」。
中    華    民    國    97    年    1    月    11    日
                                書記官  于淑真
附錄本案論罪法條：
毒品危害防制條例第10條
施用第一級毒品者，處 6 月以上 5 年以下有期徒刑。
施用第二級毒品者，處 3 年以下有期徒刑。
【附表】
┌─┬───────────────────────────────┐
││甲○○施用第一級毒品，累犯，處有期徒刑捌月。                  │
├─┼───────────────────────────────┤
││甲○○施用第一級毒品，累犯，處有期徒刑捌月。                  │
├─┼───────────────────────────────┤
││甲○○施用第一級毒品，累犯，處有期徒刑捌月。                  │
└─┴───────────────────────────────┘


司法院資訊處製作；財團法人民間司法改革基金會備份。
